臺灣高等法院臺中分院刑事判決
111年度金上訴字第2357號
上  訴  人  臺灣彰化地方檢察署檢察官 
被      告  王雅雯



上列上訴人因被告違反洗錢防制法等案件，不服臺灣彰化地方法
院110年度金訴字第115號中華民國111年7月19日第一審判決（起
訴案號：臺灣彰化地方檢察署109年度偵字第12462號），提起上
訴，本院判決如下：
    主  文
上訴駁回。
    理  由
一、本案經本院審理結果，認第一審判決諭知被告甲○○無罪，並
    無不當，應予維持，並引用第一審判決書記載之證據及理由
    （如附件）。
二、檢察官上訴意旨略以：
　㈠依據證人丙○○、陳皇清之證述，堪信該「THA娛樂城」（即「
    九州娛樂賭博城」）是以賭博形式包裝並兼有詐欺性質之網
    站，被告貿然輕率的將與自身相關之重要之合作金庫商業銀
    行帳號000-0000000000000號帳戶（下稱合作金庫帳戶）資料
    提供予不詳之人使用，足認被告已漠視且不在乎其交付帳戶
    之後果，其主觀上自有預見該帳戶可能供犯罪集團進行詐欺
    或賭博犯罪使用，並掩飾詐欺或賭博之不法所得去向、來源，
    而不違背其本意之不確定故意。
　㈡證人陳皇清因詐欺而於109年4月至6月間匯款至被告合作金庫
    帳戶內，此部分犯罪事實與原起訴事實有想像競合犯之裁判
    上一罪關係，應為起訴效力所及，原審判決認為此部分並非
    得審理範圍，尚嫌速斷。
　㈢本件起訴書之證據清單及所犯法條欄，雖未記載被告涉犯幫
    助聚眾賭博罪，然犯罪事實欄業已記載被告提供其之存摺、
    金融卡及密碼之時間、地點，且提供帳戶的目的是供經營「
    THA娛樂城網站」之賭博犯罪集團之用，而丙○○在博弈網站
    註冊下注後，交付賭博資金之方式是匯款到被告提供之前開
    合庫金庫銀行帳戶，是起訴書已經有敘明被告以交付帳戶資
    料之方式、幫助賭博犯罪之犯罪事實，是此部分應為起訴效
    力所及，或得依刑事訴訟法第300條之規定變更法條。
  ㈣洗錢防制法第2條所指之「特定犯罪」，並非一般洗錢罪之客
    觀構成要件，性質上應屬學理所稱之「客觀處罰條件」，與
    該罪之不法內涵無涉，而屬限制刑罰事由，因此其行為人主
    觀並無認識不法所得確切聯絡之特定犯罪為何之必要，甚至
    行為時，亦不需特定犯罪已經發生，只需最終存在而取得聯
    結即足。是被告貿然輕率的將與自身相關之重要帳戶資料提供
    予不詳之人使用，而有幫助洗錢之不確定故意，縱使本件查
    無該特定犯罪（即意圖營利聚眾賭博或詐欺之實際行為人）
    ，對被告構成幫助洗錢犯行亦不生影響。
　㈤公訴檢察官蒞庭再補充上訴理由稱：被告提供金融帳戶，對
    於正犯施以助力的行為，可能構成洗錢防制法第15條第1項
    第2款特殊洗錢罪幫助犯。原審疏未審酌上情，遽為被告無
    罪之判決，即有違誤等語。
三、惟查：　
  ㈠原判決依憑被告之供述，告訴人丙○○、證人陳皇清、高子淇
    之證述，及卷附合作金庫商業銀行彰營分行109年8月26日合
    金彰營字第1090003014號函及檢附客戶開戶基本資料、交易
    明細表、THA娛樂城-九州娛樂城網站之網頁資料、內政部警
    政署反詐騙諮詢專線紀錄表、臺中市政府警察局霧峰分局大
    里分駐所受理刑事案件報案三聯單、受理各類案件紀錄表及
    受理詐騙帳戶通報警示簡便格式表、金融機構聯防機制通報
    單、台新銀行自動櫃員機跨行存款交易明細畫面截圖照片等
    證據資料，詳加研判，認定不能排除被告交付他人之合作金
    庫帳戶，係遭他人作為博奕網站之賭資進出使用之可能，並
    無檢察官起訴之幫助詐欺、幫助洗錢犯行，並依調查證據所
    得之直接、間接證據為合理推論，相互勾稽，就丙○○雖有匯
    款至合作金庫帳戶之事實，然丙○○匯款之原因，是否受詐欺
    所致，尚難僅憑丙○○之證述，而為被告有罪之認定。並說明
    ：原審公訴檢察官論告時指稱陳皇青亦遭詐騙，為起訴效力
    所及；本案可變更起訴法條為刑法第30條第1項、第268條幫
    助聚眾賭博罪、刑法第30條第1項、洗錢防制法第14條第1項
    之幫助洗錢罪部分，與法律規定不合，而不予採納之理由，
    以及檢察官所舉之證據或所指出之證明方法，不足為被告有
    罪之積極證明等旨，詳為論述，記明所憑。凡此，均屬原審
    採證認事職權之合法行使所為之論斷說明，且係合乎推理之
    邏輯規則，尚非主觀之推測，核與經驗法則及論理法則無違
    ，且無適用法律錯誤或理由不備之違法情事，並無上訴意旨
    所指原審認事用法有誤之違法可言。
　㈡有罪科刑或免刑之判決，法院得就起訴之犯罪事實，變更檢
    察官所引應適用之法條，為刑事訴訟法第300條所明定；此
    所謂得就起訴之犯罪事實，變更檢察官所引應適用之法條，
    係指法院於不妨害事實同一之範圍內，即得自由認定事實而
    為適用法律而言。良以犯罪乃侵害法益之行為，犯罪事實自
    屬侵害性之社會事實，亦即刑法加以定型化之構成要件事實
    ，故此所謂「同一性」，應以侵害性行為之內容是否雷同，
    犯罪構成要件是否具有共通性（即共同概念）為準，若二罪
    名之構成要件不具有相當程度之脗合而有罪質之差異時，即
    難謂具有同一性。又洗錢防制法所稱洗錢，指下列行為：一
    、意圖掩飾或隱匿特定犯罪所得來源，或使他人逃避刑事追
    訴，而移轉或變更特定犯罪所得。二、掩飾或隱匿特定犯罪
    所得之本質、來源、去向、所在、所有權、處分權或其他權
    益者。三、收受、持有或使用他人之特定犯罪所得，洗錢防
    制法第2條定有明文；另洗錢防制法所稱特定犯罪，指洗錢
    防制法第3條各款之罪，此觀該條規定自明。「刑法第339條
    」「刑法第268條」雖均屬洗錢防制法第3條第2款所規定之
    特定犯罪，然該二犯罪之客觀構成要件不同，二罪侵害之法
    益不同，前者為個人財產法益、後者為社會法益之犯罪，罪
    質差異甚大，難認為具有同一性。從而，原判決認不能排除
    合作金庫帳戶係遭他人作為博奕網站之賭資進出使用之可能
    等情，依上說明，原判決自不能依刑事訴訟法第300條規定
    ，變更起訴法條，論以被告係犯刑法第30條第1項、第268條
    幫助聚眾賭博、刑法第30條第1項、洗錢防制法第14條第1項
    之幫助洗錢等罪，檢察官上訴意旨認原審未變更起訴法條論
    罪科刑，認事用法有誤云云，容有誤會。
　㈢又揆諸105年12月28日修正公布，106年6月28日生效施行之洗
    錢防制法第3條及第4條第2項規定之立法理由揭明：「洗錢
    犯罪之處罰，其有關前置犯罪之連結，並非洗錢犯罪之成立
    要件，僅係對於違法、不合理之金流流動起訴洗錢犯罪，作
    不法原因之連結」及「洗錢犯罪以特定犯罪為前置要件，主
    要著眼於對不法金流軌跡之追查，合理建構其追訴基礎，與
    前置之特定犯罪成立與否，或是否經有罪判決無關」等旨，
    可知洗錢犯罪與前置之特定犯罪，分係各別獨立之不同犯罪
    ，後者並非前者之客觀構成要件。具體言之，就該法第14條
    第1項所規定「有第2條各款所列洗錢行為」之一般洗錢罪而
    言，前置之特定犯罪固不以經法院判決有罪確定為必要，仍
    須透過不限於刑事確定判決之證據證明可疑金流與特定犯罪
    有所連結，以合理限制該罪之成立方可。易言之，一般洗錢
    罪以「洗錢」為構成要件要素，限於必須有證據足以證明可
    疑金流與特定犯罪有所連結之情況下，始克成罪。故依上說
    明，上訴意旨所稱：被告貿然輕率的將與自身相關之重要帳
    戶資料提供予不詳之人，而有幫助洗錢之不確定故意，縱使
    本件查無該特定犯罪（即意圖營利聚眾賭博或詐欺之實際行
    為人），對被告構成幫助洗錢犯行亦不生影響云云（上訴書
    第9頁29行至10頁6行），顯有誤會，實難採憑。
　㈣洗錢防制法第15條第1項第2款所謂「收受、持有或使用之財
    物或財產上利益，而無合理來源且與收入顯不相當者」「以
    不正方法取得他人向金融機構申請開立之帳戶」之犯罪類型
    ，係指行為人以不正方法取得他人向金融機構申請開立之帳
    戶後，用來收受、持有或使用財物或財產上利益，而該財物
    或財產上利益無合理來源且與行為人之收入顯不相當，始足
    當之。是洗錢防制法第15條第1項第2款之規定，係於無法認
    定該法第3條之前置犯罪存在時，對於特別規避洗錢防制法
    規定態樣之行為適用之補充規定。查，本案使用合作金庫帳
    戶之「張大姐」固有利用該帳戶交易之行為，然「張大姐」
    係何人、從事何工作、收入為何？「張大姐」利用合作金庫
    帳戶為交易之金錢來源為何，即「張大姐」有無「收受、持
    有或使用之財物或財產上利益，而無合理來源且與收入顯不
    相當」之情形？「張大姐」有無「以不正方法取得他人向金
    融機構申請開立之帳戶」等構成特殊洗錢罪之構成要件要素
    ，檢察官均未舉證證明，依上說明，自難論以被告洗錢防制
    法第15條第1項第2款之特殊洗錢罪之幫助犯，附此敘明。
　㈤檢察官上訴意旨仍執己見，對於原審判決已說明之事項，及
    不影響判決結果之問題，再漫事爭執，難謂有據。檢察官上
    訴，為無理由，應予駁回。
四、本件檢察官如認「張大姐」涉犯刑法第268條幫助聚眾賭博
    或洗錢防制法第15條第1項第2款之特殊洗錢等罪嫌，被告亦
    犯幫助聚眾賭博罪、幫助洗錢罪，或特殊洗錢罪之幫助犯，
    宜由檢察官另行偵辦。
據上論結，應依刑事訴訟法第373條、第368條，判決如主文。
本案經檢察官王銘仁提起公訴，檢察官陳昭蓉提起上訴，檢察官
乙○○到庭執行職務。　
中　　華　　民　　國　　111 　年　　11　　月　　24　　日
            刑事第十庭  審判長法  官  陳  宏  卿 
                              法  官  林  美  玲
                              法  官  楊  文  廣
以上正本證明與原本無異。
被告不得上訴。
檢察官就幫助詐欺取財罪部分，不得上訴；對幫助一般洗錢罪部
分得上訴，上訴理由以刑事妥速審判法第9條第1項規定之3款事
由為限。
如不服本判決應於收受送達後二十日內向本院提出上訴書狀，其
未敘述上訴理由者，並得於提起上訴後二十日內向本院補提理由
書（均須按他造當事人之人數附繕本）「切勿逕送上級法院」。
因疫情而遲誤不變期間，得向法院聲請回復原狀。

                              書記官  翁  淑  婷
　　　　　　　　　　　　　　　
中　　華　　民　　國　　111 　年　　11　　月　　24　　日

刑事妥速審判法第9條第1項
除前條情形外，第二審法院維持第一審所為無罪判決，提起上訴
之理由，以下列事項為限：
一、判決所適用之法令牴觸憲法。
二、判決違背司法院解釋。
三、判決違背判例。

附件：
          臺灣彰化地方法院刑事判決
110年度金訴字第115號
公　訴　人　臺灣彰化地方檢察署檢察官  
被　　　告　甲○○　
　　　　　　　　　　
　　　　　　　　　　
　　　　　　　　　　
上列被告因違反洗錢防制法等案件，經檢察官提起公訴（109年
度偵字第12462號），本院判決如下：
    主      文
甲○○無罪。
    理      由
一、公訴意旨略以：被告甲○○能預見將自己金融機構帳戶之存摺
    、金融卡及密碼提供予他人使用，足供他人作為詐欺取財犯
    罪之用，他人用以提領後即產生遮斷資金流動軌跡以逃避追
    訴、處罰之效果，竟仍以縱若有人持以詐欺取財，或掩飾、
    隱匿特定犯罪所得，亦不違反其本意，而基於幫助他人詐欺
    取財、洗錢之不特定故意，於民國109年1月間某日，在其任
    職之彰化縣○○鎮○○路0段000號國際園內，將所申辦合作金庫
    商業銀行帳號000-0000000000000號帳戶（下稱合作金庫帳
    戶）帳戶之存摺、金融卡及密碼，以不詳代價，交付予自稱
    「張大姐」之真實姓名年籍不詳成年女子。嗣「張大姐」與
    其所屬詐欺集團成員取得被告上開合作金庫帳戶資料後，即
    意圖為自己不法之所有，共同基於詐欺取財、洗錢之犯意聯
    絡，在網路THA娛樂城網站刊登投資博奕網站且保證獲利、
    穩賺不賠之不實訊息，俟告訴人丙○○於109年6月18日15時30
    分許，上網瀏覽後，陷於錯誤，申請註冊帳號加入會員，並
    依指示下注，於附表所示之時間，匯款如附表所示之金額至
    被告之合作金庫帳戶內，旋遭詐欺集團成員提領，以此方式
    掩飾、隱匿詐欺取財犯罪所得之去向。因認被告涉犯刑法第
    30條第1項前段、第339條第1項之幫助詐欺取財及刑法第30
    條第1項前段、洗錢防制法第14條第1項之幫助洗錢罪嫌。
二、按犯罪事實應依證據認定之，無證據不得認定犯罪事實；又
    不能證明被告犯罪者，應諭知無罪之判決，刑事訴訟法第15
    4條第2項、第301條第1項分別定有明文。又所謂認定犯罪事
    實之證據，係指足以認定被告確有犯罪行為之積極證據而言
    ，該項證據自須適合於被告犯罪事實之認定，始得採為斷罪
    之資料；又事實之認定，應憑證據，如未能發現相當確實證
    據，或證據不足以證明，自不能以推測或擬制之方法，以為
    裁判之基礎；另認定犯罪事實所憑之證據，無論係直接證據
    或間接證據，其為訴訟上之證明，須於通常一般之人均不致
    有所懷疑，而得確信其為真實之程度者，始得據為有罪之認
    定，倘其證明尚未達到此一程度，而有合理之懷疑存在，復
    無其他調查途徑可尋，法院即應為無罪之判決。又刑法上之
    幫助犯，以正犯已經犯罪為構成要件，故幫助犯無獨立性，
    如無他人犯罪​行為之存在，幫助犯即無由成立。
三、公訴意旨認被告涉犯幫助詐欺取財及幫助洗錢等罪嫌，無非
    係以被告之供述、告訴人丙○○於員警調查時之指訴、內政部
    警政署反詐騙諮詢專線紀錄表(案件編號：0000000000)、臺
    中市政府警察局霧峰分局大里分駐所受理刑事案件報案三聯
    單、受理各類案件紀錄表及受理詐騙帳戶通報警示簡便格式
    表、金融機構聯防機制通報單、109年6月23日凌晨2時53分
    許及凌晨3時2分許之台新銀行自動櫃員機跨行存款交易明細
    畫面截圖照片各1張為依據。　　
四、訊據被告固坦承有於109年1月間某日，將其合作金庫銀行帳
    戶之存摺、金融卡及密碼，交付予「張大姐」之事實，惟堅
    詞否認有何幫助詐欺、幫助洗錢之犯行，辯稱：「張大姐」
    說要跟我一起做買賣衣服之生意，不知道他用來詐騙等語。
    經查：
  ㈠告訴人丙○○於109年6月18日15時30分許至109年6月23日2時42
    分許，依照THA娛樂城網站客服人員指示，於附表所示之時
    間、匯款附表所示之金錢至被告合作金庫帳戶之事實，有合
    作金庫商業銀行彰營分行109年8月26日合金彰營字第109000
    3014號函及檢附客戶開戶基本資料、交易明細表在卷為證。
　㈡然一般詐騙集團在詐騙被害人、於被害人匯入款項後，均會
    在短時間內提領一空，否則一經被害人報案，用以供被害人
    匯款之帳戶即會被列為警示帳戶或凍結，導致無法將被害人
    匯入之款項領出，此乃眾所周知之事。然依被告合作金庫帳
    戶交易資料顯示，在109年3月29日至109年6月23日將近3個
    月期間，共達456筆交易款項，帳戶內則隨時保有幾十萬的
    金額，於告訴人報警致本件帳戶遭到警示時，被告合作金庫
    之帳戶內仍餘277,067元（本院卷一第35至50頁），故被告
    帳戶之使用方式，顯然與一般詐騙集團使用帳戶後，即經提
    領一空之情況不同。此外，包含告訴人丙○○、證人高子淇、
    證人陳皇青，除有匯入金錢至被告合作金庫帳戶之紀錄外，
    亦均有從被告合作金庫帳戶內轉出金錢到丙○○、高子淇、陳
    皇青帳戶內之情形，更與一般用作詐騙之帳戶有所差異。
　㈢而本件經告訴人丙○○證稱：其瀏覽到THA娛樂城網站，好奇想
    玩玩看，因為網站上標榜依客服指示下注可以高獲利，但我
    都輸錢，所以覺得被詐騙；我自己登入THA娛樂城博奕網站
    ，在網站之客服視窗詢問下注事宜，我有下注，匯錢進去後
    ，注金就會增加，錢可以領出來，一天可以領出1次、上限1
    00萬元等語。另從被告合作金庫帳戶之交易明細可知，告訴
    人除於附表所示時間轉入附表所示金錢到被告合作金庫帳戶
    外，被告帳戶曾於6月22日轉入28,154元到告訴人之帳戶內
    。故告訴人自行去賭博網站下注，將金錢匯入被告帳戶內之
    目的是為了增加注金，而告訴人將金錢匯入後，注金即增加
    ，告訴人亦可將匯入之注金領出，故告訴人將注金輸光，是
    否可認受到詐欺，顯有疑慮。告訴人固稱：他網站標榜保證
    獲利，而且我下注一直輸，覺得是被騙等語，然告訴人於10
    9年6月23日當日凌晨3點多仍在下注，卻於當日晚間報警時
    ，即已經將其在博奕網站下注資料、與客服之對話均全部刪
    除，並於警詢時稱：我怕賭博被發現，所以資料全部刪光等
    語，可知本件無告訴人所稱遭客服詐騙之證據，均為告訴人
    故意將證據刪除。再經本院瀏覽THA娛樂城-九州娛樂城網站
    ，有各式賭博遊戲之廣告宣傳活動（本院卷二第195至203頁
    ），一般智識正常之人，均可知道該網站各頁面的圖說為廣
    告。而博奕本屬純射倖性遊戲，博奕網站賭博並為我國法律
    所明文禁止，告訴人自己去博奕網站賭博下注，從事違反刑
    法或社會秩序維護法之行為，更應知悉無所謂保證獲利的賭
    博遊戲。故告訴人稱自己遭到詐騙，未提出任何對話紀錄或
    博奕之紀錄，而僅有告訴人單一指訴，且依告訴人所述，更
    像是告訴人賭輸後之主觀感受，而非確實受到詐騙。
　㈣再經本院依職權傳喚證人高子淇到庭作證，證人高子淇證述
    稱：匯錢到被告帳戶是因為在玩九州娛樂城，後來改名叫TH
    A娛樂城，我玩角子老虎那種，輸完再補錢，6月15日、6月2
    1日被告帳戶有錢匯入我的帳戶內，可能是我累積贏到一定
    金額把錢領出來，網站叫我把錢匯到那個帳戶我就匯那個帳
    戶，我的注金不會因為改變匯的帳戶而受到影響，我知道這
    是電子遊戲，雖然都是輸比較多，但沒有覺得被詐騙，是自
    己愛玩等語。故被告之帳戶是否遭詐騙集團利用，更屬可疑
    。
  ㈤然依證人陳皇青證述：其是在網路上加入投資群組，由群組
    的老師教導購買虛擬貨幣，被告帳戶有匯錢到我的帳戶，是
    我把虛擬貨幣賣掉的價差，但我要把全部錢領出來時，他便
    跟我說要先繳10％的保證金，我詢問他們是否為詐騙，就遭
    群組踢出等語，故依證人陳皇青所述，證人陳皇青並非到博
    奕網站賭博才匯入金錢，卻亦將金錢匯入被告帳戶，也曾從
    被告帳戶內領出錢。故使用被告帳戶之人究竟是將被告之帳
    戶用以作為經營博奕使用、或是供作詐騙使用、或是詐騙集
    團利用博奕網站之帳戶來詐騙他人，均屬未明狀態。
　㈥故從客觀事實上，被告合作金庫銀行帳戶之使用方式，與詐
    騙集團之一般犯罪手法顯有差異；且依告訴人之證述內容，
    告訴人究竟是賭博賭輸，或是確實遭到詐騙，亦有可疑。而
    本件檢察官未提出其他證據證明告訴人確實遭到詐騙，亦未
    提出證據證明使用被告合作金庫帳戶之人是從事詐騙之人。
    故本院無法從檢察官所提出之證據中，認定告訴人確實遭到
    詐騙、縱使告訴人確實受到詐騙，也無法證明使用被告帳戶
    之人確實與詐騙者有關連，而無法證明被告所幫助之人已經
    存在犯罪​行為，故依照上開見解，既然無法證明被幫助之
    人（正犯）有詐欺行為存在，被告自無由成立幫助犯。而本
    件檢察官既然無法證明洗錢罪之前置犯罪存在，被告亦無從
    構成幫助洗錢罪。
  ㈦綜上，本案依檢察官之舉證，尚缺乏積極證據足認告訴人確
    實遭到詐欺、亦無法證明被告所幫助之人確實有詐欺及洗錢
    之犯罪行為存在，客觀上即不符合幫助犯之要件，而不成立
    犯罪。　
五、至於公訴檢察官於本院審理及論告時表示：
　㈠依照證人陳皇青證述，被告帳戶確實用於詐騙，被告一行為
    幫助詐騙集團詐騙數人，為起訴範圍所及等語，然本件起訴
    之告訴人丙○○部分，檢察官無法證明告訴人丙○○確實遭到詐
    騙，已如上述，故如起訴之犯罪事實無從證明被告有罪，自
    無從認定有一行為觸犯數罪名之想像競合關係，犯罪事實行
    為無從擴張，故縱使證人陳皇青確實遭到詐騙，亦非本院得
    審理之範圍。
　㈡本件縱然不成立幫助詐欺，然從該帳戶之資金可知，該帳戶
    應該作為賭博網站匯入匯出金錢之用，故亦應成立幫助營利
    賭博等語。然查：
　1.刑事訴訟法第300條所謂變更起訴法條，限於在不擴張及減
    縮單一法益及同一被害客體之原訴之原則下。而幫助犯乃從
    屬於正犯，故以正犯之行為是否成立犯罪為前提要件，幫助
    犯所侵害之法益，也是以正犯所為之犯罪行為為依據。而詐
    騙與營利賭博之主客觀構成要件完全不同、侵害之法益完全
    不同，而在詐欺罪下，本件告訴人丙○○為財產法益遭侵害之
    被害人，然於營利賭博罪下，告訴人應屬於營利賭博之對向
    犯，社會事實完全不同、法益及被害客體亦截然不同，無從
    變更起訴法條。
　2.且本院認定被告不構成幫助詐欺，僅須檢察官無法使本院達
    成告訴人確實遭到使用被告帳戶之人詐騙之確信即足，不代
    表被告之帳戶非用來詐欺，或是本院認為告訴人疑似賭博，
    即可推得被告之帳戶是用來經營賭博網站。
　㈢另本院既然認為被告不成立犯罪，縱被告帳戶內之金錢非被
    告所有，亦無從依洗錢防制法第18條之規定宣告沒收。
六、綜上所述，檢察官就本案所為舉證，容有不足。此外，本院
    在得依或應依職權調查證據之範圍內，復查無其他積極明確
    之證據，足以認定被告有檢察官所指犯行，揆諸前揭法條及
    判例意旨，應為有利於被告之認定，而為無罪之諭知。
七、據上論斷，應依刑事訴訟法第301條第1項，判決如主文。
本件經檢察官王銘仁提起公訴，檢察官陳昭蓉到庭執行職務。
中　　華　　民　　國　　111 　年　　7 　　月　　19　　日
                  刑事第二庭   審判長法官  葉明松
                               法      官  陳薏伩
                               法      官  陳怡潔
以上正本證明與原本無異。
如不服本判決應於收受判決後20日內向本院提出上訴書狀，並應
敘述具體理由。其未敘述上訴理由者，應於上訴期間屆滿後20日
內向本院補提理由書( 均須按他造當事人之人數附繕本) 「切勿
逕送上級法院」。
告訴人或被害人對於判決如有不服具備理由請求檢察官上訴者，
其上訴期間之計算係以檢察官收受判決正本之日期為準。
中　　華　　民　　國　　111 　年　　7 　　月　　19　　日
                               書  記  官  謝儀潔

附表
編號 匯款時間、金額（新臺幣/元） 匯款帳戶  1 109年6月18日15時35分許，以自動櫃員機轉帳方式，匯款30,000元。 甲○○之合作金庫銀行帳戶  2 109年6月19日凌晨3時21分許，以自動櫃員機轉帳方式，匯款10,000元。 甲○○之合作金庫銀行帳戶  3 109年6月21日凌晨1時4分許，以自動櫃員機轉帳方式，匯款5,000元。 甲○○之合作金庫銀行帳戶  4 109年6月21日凌晨2時17分許，以自動櫃員機轉帳方式，匯款10,000元。 甲○○之合作金庫銀行帳戶  5 109年6月21日凌晨2時33分許，以自動櫃員機轉帳方式，匯款10,000元。 甲○○之合作金庫銀行帳戶  6 109年6月21日凌晨3時58分許，以自動櫃員機轉帳方式，匯款5,000元。 甲○○之合作金庫銀行帳戶  7 109年6月22日凌晨3時20分許，以自動櫃員機轉帳方式，匯款10,000元。 甲○○之合作金庫銀行帳戶  8 109年6月23日凌晨2時27分許，以自動櫃員機轉帳方式，匯款10,000元。 甲○○之合作金庫銀行帳戶  9 109年6月23日凌晨2時42分許，以自動櫃員機轉帳方式，匯款20,000元。 甲○○之合作金庫銀行帳戶  10 109年6月23日凌晨2時53分許，以自動櫃員機跨行存款方式，匯款11,985元。 甲○○之合作金庫銀行帳戶  11 109年6月23日凌晨3時2分許，以自動櫃員機跨行存款方式，匯款17,985元。 甲○○之合作金庫銀行帳戶